# 生产废料再利用，作为生产一种新产品的原材料，废料成本核算问题

提问人：lx110252 时间：2020-12-09 11:26:00
请教各位老师，一家塑料产品生产企业，将进口的塑料粒原材料生产产品A，生产过程中产生的废料，无销售价值，企业将废料入库时，借：原材料 贷：生产成本，作为一种原材料生产产品B，产品B销售占比30%。
问题：
（ 1 ）废料入库的成本如何核算，因为无销售价值，企业按照海关补税单价作为成本入账的依据，无其他市场价格可参考。
（ 2 ）按照海关补税价格核算废料成本，导致产品B毛利率非常高，合理性该如何考量。
谢谢。

回答人：chenyiwei
海关补税单价不一定代表该废料的公允价值或可变现净值。建议采用存货跌价测试中的做法测算其可收回金额，作为入账价值的确定依据。